臺灣板橋地方法院民事裁定　　　　　　　93年度簡抗字第28號
抗　告　人　金歡喜商務汽車旅館有限公司
法定代理人　乙○○
訴訟代理人　徐家福律師
相　對　人　甲○○
以上抗告人與相對人間請求給付資遣費事件，抗告人對於中華民
國93年10月12日本院板橋簡易庭所為之裁定（93年度板救字第14
號）提起抗告，本院裁定如下：
    主  文
原裁定廢棄。
相對人在第一審訴訟救助之聲請駁回。
抗告費用由相對人負擔。
    理  由
一、按認抗告為有理由者，應廢棄原裁定，自為裁定；對於簡易
    程序第一審裁判之抗告程序，準用第四編抗告程序之規定，
    民事訴訟法第492 條第2 項及第436 條之1 第3 項定有明文
    。第按當事人無資力支出訴訟費用者，法院應依聲請，以裁
    定准予訴訟救助，民事訴訟法第107 條第1 項前段定有明文
    。所謂無資力係指窘於生活，且缺乏經濟上之信用者而言。
    如尚有籌措款項以支出訴訟費用之信用技能，即難認為無資
    力支出訴訟費用。
二、抗告意旨略以：本件訴訟標的金額為新台幣（下同）135,70
    0 元，訴訟費用僅1000餘元，相對人聲稱無資力支付訴訟費
    用，客觀上已違反一般人之經驗法則。且相對人於勞資協調
    申請書載明其有投資在股東（虞立中）名下金額145 萬元，
    公司各股東人員亦均知悉等語，足證相對人資力雄厚，原審
    法院片面依財團法人法律扶助基金會台北分會扶助接案通知
    書影本，認定相對人無資力支付本件訴訟費用，顯有違誤，
    原裁定應予廢棄。
三、經查本件相對人請求給付資遣費事件，依相對人之勞資爭議
    協調申請書記載，相對人現在工資23,600元，服務年資3 年
    9 個月餘，計算資遣費及預告工資約10餘萬元，裁判費僅10
    00餘元。而相對人93年度有薪資所得240,000 元及投資歌林
    股份有限公司55,670元，有本院依職權查詢之財產所得明細
    表可憑，相對人於勞資爭議協調聲請書復自陳有投資聲請人
    股東虞立中名下145 萬元，參酌相對人之財產所得及一般國
    民之經濟狀況，實難認為相對人無籌措款項支付裁判費1000
    餘元之資力，相對人於原審聲請訴訟救助，尚難准許。原審
    未依民事訴訟法第107 條及法律扶助法第62條但書規定審酌
    相對人是否合於訴訟救助要件之規定，逕依相對人提出之財
    團法人法律扶助基金會扶助律師接案通知書裁定准予相對人
    訴訟救助，尚有未洽。抗告人請求將原裁定廢棄，改為駁回
    相對人聲請之裁定，應認為有理由，爰由本院將原裁定廢棄
    ，並更為裁定如主文第2 項所示。
四、依民事訴訟法第436 條之1 第3 項、第492 條第2 項、第95
    條、第78條，裁定如主文。
中　　華　　民　　國　　94　　年　　3 　　月　　22　　日
                  民事第三庭    審判長法　官　陳映如
                                      法　官　邱靜琪
                                      法　官　許月珍
以上正本係照原本作成
不得再抗告。
中　　華　　民　　國　　94　　年　　3 　　月　　22　　日
                                  書記官　劉昌明
